ACORDAO-COMPLETO-2414035

ACÓRDÃO DE RELAÇÃO

ACÓRDÃO DE RELAÇÃO 6415/2020 ATA 18/2020 - PRIMEIRA CÂMARA

Acórdão 6415/2020-TCU-Primeira Câmara
	Trata-se de embargos de declaração opostos pela Federação Paulista de Hipismo (FPH) e pelo Sr. Francisco José Mari em face do Acórdão 5236/2020-TCU-Primeira Câmara, por meio do qual o TCU julgou irregulares as suas contas, condenando-os ao pagamento solidário do débito apurado e de multa capitulada no art. 57 da Lei 8.443/1992.
	Considerando que o Acórdão 5236/2020-TCU-Primeira Câmara foi prolatado no âmbito de processo distinto, o TC-Processo 008.037/2015-9;
	Considerando que neste processo (TC-Processo 001.466/2014-3) a apreciação das contas dos embargantes ocorreu por meio do Acórdão 5235/2020-TCU-Primeira Câmara;
	Considerando que toda a argumentação carreada na peça recursal dos embargantes se refere ao que restou decidido no Acórdão 5236/2020-TCU-Primeira Câmara, não sendo apontada nenhuma omissão, contradição ou obscuridade no Acórdão 5235/2020-TCU-Primeira Câmara, o qual apreciou esta tomada de contas especial;
	Considerando que os presentes argumentos recursais serão apreciados no processo  TC-Processo 008.037/2015-9, no qual a decisão embargada foi prolatada;
	Considerando, pois, que não se encontram satisfeitos os requisitos de admissibilidade dos presentes embargos de declaração;	
	Os Ministros do Tribunal de Contas da União, reunidos em sessão da Primeira Câmara, quanto ao processo a seguir relacionado, ACORDAM, por unanimidade, com fundamento nos arts. 32, inciso II e parágrafo único, e 34 da Lei 8.443/1992, e nos arts. 143, inciso IV, alínea "b" e § 3º, 277, inciso III e 287, § 1º, do Regimento Interno do TCU, em não conhecer dos embargos de declaração opostos pela Federação Paulista de Hipismo (FPH) e pelo Sr. Francisco José Mari, visto que não se referem a decisão adotada neste processo, dando-se ciência aos embargantes.
1. Processo TC-Processo 001.466/2014-3 (TOMADA DE CONTAS ESPECIAL) 
	1.1. Responsáveis: Federação Paulista de Hipismo (43.638.543/0001-41) ; Francisco José Mari (XXX.350.888-XX) 
	1.2. Recorrente: Federação Paulista de Hipismo (43.638.543/0001-41) ; Francisco José Mari (XXX.350.888-XX) 
	1.3. Órgão/Entidade: Entidades e Órgãos do Governo do Estado de São Paulo
	1.4. Relator: Ministro Benjamin Zymler
	1.5. Representante do Ministério Público: Procuradora-Geral Cristina Machado da Costa e Silva
	1.6. Relator da deliberação recorrida: Ministro Benjamin Zymler
	1.7. Unidade Técnica: Secretaria de Controle Externo de Tomada de Contas Especial (SecexTCE) .
	1.8. Representação legal: Luiz Eugênio Mello Salomon (OAB/DF 20.441) , Carlos Antônio Peña (OAB/SP 105.802) , João Paulo Santana Nova da Costa (40189/OAB-DF) , Carla Maria Martins Gomes (OAB/DF 11.730) , Fernando Augusto Pinto (OAB/DF 13.421) e outros, representando Federação Paulista de Hipismo e Francisco José Mari; Wagner Aparecido Alberto (91.094/OAB-SP) e outros, representando Francisco José Mari. 
	1.9. Determinações/Recomendações/Orientações: não há.

Primeira Câmara

Federação Paulista de Hipismo (43.638.543/0001-41); Francisco José Mari (XXX.350.888-XX)

ACORDAO-COMPLETO-2557087

Acórdão 2374/2022 - Plenário

ACORDAO-COMPLETO-2539429

Acórdão 3391/2022 - Primeira Câmara

ACORDAO-COMPLETO-2531441

Acórdão 2459/2022 - Primeira Câmara

BENJAMIN ZYMLER

Ministro Benjamin Zymler

Luiz Eugênio Mello Salomon (OAB/DF 20.441), Carlos Antônio Peña (OAB/SP 105.802), João Paulo Santana Nova da Costa (40189/OAB-DF), Carla Maria Martins Gomes (OAB/DF 11.730), Fernando Augusto Pinto (OAB/DF 13.421) e outros, representando Federação Paulista de Hipismo e Francisco José Mari; Wagner Aparecido Alberto (91.094/OAB-SP) e outros, representando Francisco José Mari.

Procuradora-Geral Cristina Machado da Costa e Silva

TOMADA DE CONTAS ESPECIAL (TCE)

Secretaria de Controle Externo de Tomada de Contas Especial (SecexTCE).